臺灣新竹地方法院交通事件裁定　　　　 94年度交聲字第240號
移送　機關　交通部公路總局新竹區監理所新竹市監理站
受處分人即
異　議　人　甲○○
上列受處分人因違反道路交通管理處罰條例案件，對於交通部公
路局新竹區監理所新竹市監理站於中華民國九十四年八月十七日
所為之竹監新五字第裁五一─Ｅ00000000號違反道路交
通管理事件裁決書，聲明異議，本院裁定如下：
    主  文
原處分撤銷。
甲○○汽車駕駛人不緊靠道路右側停車，處罰鍰新臺幣陸佰元。
    理  由
一、按汽車停車時應依車輛順行方向緊靠道路右側，其右側前後
    輪胎外側距離緣石或路面邊緣不得逾四十公分，道路交通安
    全規則第一百十二條第二項定有明文。又汽車駕駛人不緊靠
    道路右側停車者，處新臺幣（下同）六百元以上一千二百元
    以下罰鍰，道路交通管理處罰條例第五十六條第一項第六款
    亦有明文。
二、原處分意旨略以：本件異議人即受處分人甲○○駕駛其所有
    之車牌號碼Ｚ七─二二二三號自小客車，於民國九十四年七
    月十二日十一時三十分許，在新竹市○○路、牛埔路口，因
    「停車位置不依規定（斜插）」之違規事實，為新竹市警察
    局交通隊員警以拍照方式採證，並以受處分人有違反道路交
    通管理處罰條例第五十六條第一項第九款規定之行為逕行掣
    單舉發。嗣受處分人於舉發通知單上所載之應到案日期前向
    原處分機關提出申訴，經原處分機關請舉發機關調查結果，
    仍認異議人確有前開違規行為，乃依道路交通管理處罰條例
    第五十六條第一項第九款規定，裁處受處分人罰鍰六百元。
三、聲明異議意旨略以：異議人因現場無明確之標誌，故而停放
    汽車，不服原裁決處分，為此聲明異議等語。
四、經查：
（一）異議人甲○○確有於前揭時、地不緊靠道路右側停車，而
      將其所有車牌號碼Ｚ七─二二二三號自小客車以右前方向
      斜放路邊，經新竹市警察局交通隊員警以拍照方式採證逕
      行舉發，並予拖吊移置之違規事實，有新竹市警察局竹市
      警交字第Ｅ00000000號舉發違反道路交通管理事
      件通知單影本、新竹市警察局九十四年八月一日竹市警交
      字第０九四００二九三六五號函各一份及拖吊違規現場照
      片二幀在卷可稽，並為異議人所不爭執，而觀諸上開採證
      照片所示，清晰可見異議人所有上開車輛係以右前車頭朝
      向大樓、左後車尾朝向馬路之右前斜向停車，其右後輪胎
      外側距離路面邊緣明顯超過四十公分，顯未緊靠道路右側
      停車，是異議人上開違規停車事實，堪以認定。
（二）異議人雖以前詞置辯，惟異議人既係領有駕駛執照之駕駛
      人，其就前揭道路交通管理處罰條例第五十六條第一項第
      六款及道路交通安全規則第一百十二條第二項之規定，應
      知之甚稔，而有遵循之義務，且民眾以錯誤方式停車，無
      法以此積非成是，異議人自無從遽以現場無明確之標誌即
      認其不依規定停放而以右前斜放方式停車為合法，是其上
      開所辯，無非卸責之詞，不足採信。
（三）本件異議人確有不緊靠道路右側停車之行為，已如前述，
      惟本件舉發通知單上所載之違規事實係「停車位置不依規
      定（斜插）」，舉發違反法條則記載「道路交通管理處罰
      條例第五十六條第一項第九款」，然依本件採證照片所示
      違規情狀，並參諸上開新竹市警察局竹市警交字第０九四
      ００二九三六五號函文說明：「依據道路交通安全規則第
      一百十二條第十六款（應更正為第一百十二條第二項）規
      定：停車時應依車輛順行方向緊靠道路右側，其右側前後
      輪胎外側距離緣石或路面邊緣不得逾四十公分；楊君所有
      Ｚ七─二二二三號自小客車於九十四年七月十二日在本市
      ○○路段不依順向違規停車，違規事實明確」等語，應認
      本件違規事實應係「不緊靠道路右側停車」，而非「停車
      位置不依規定」，亦即本件乃違反道路交通管理處罰條例
      第五十六條第一項第六款規定，而非同條例第五十六條第
      一項第九款規定，該舉發通知單之記載顯有錯誤，其後為
      裁決之原處分機關亦疏未注意，以舉發通知單上所誤載之
      違規事實及違規法條掣發裁決書，是該裁決書所列之違規
      事實及違規法條，與異議人實際之違規事實及違規法條不
      符，即有未洽，應予撤銷。
五、綜上所述，異議人確有於前揭時、地不緊靠道路右側停車之
    違規行為，惟原處分機關裁決書認定之舉發違規事實及舉發
    違反法條為「停車位置不依規定」及「道路交通管理處罰條
    例第五十六條第一項第九款規定」，即非適法，是本件異議
    人之異議雖無理由，惟原處分既有前開不當，自應將原處分
    撤銷，而以異議人有違反道路交通管理處罰條例第五十六條
    第一項第六款「不緊靠道路右側停車」之規定，自為裁定如
    主文所示，以資適法。
六、據上論斷，應依道路交通案件管理辦法第二十條前段，裁定
    如主文。
中　　華　　民　　國　　94　　年　　10　　月　　12　　日
                  交通法庭法　官　楊麗文
以上正本證明與原本無異。
如不服本裁定，應於裁定送達後五日內向本院提出抗告狀。
中　　華　　民　　國　　94　　年　　10　　月　　13　　日
                          書記官  賴寶合
